【裁判字號】    90,訴,338
【裁判日期】    900712
【裁判案由】    偽造文書
【裁判全文】
臺灣嘉義地方法院刑事判決                            九十年度訴字第三三八號
    公  訴  人  臺灣嘉義地方法院檢察署檢察官
    被      告  甲○○
右列被告因偽造文書案件，經檢察官提起公訴（九十年度偵字第三二九三號），本院
判決如左：
    主  文
甲○○行使偽造私文書，足以生損害於公眾及他人，處有期徒刑肆月，如易科罰金，
以佰元折算壹日。
嘉義縣警察局九十年五月十六日嘉縣警交字第Ｌ00000000號舉發違反道路交
通管理事件通知單「移送聯」、「迴覆聯」、「存根聯」上偽造之「乙○○」署押各
壹枚均沒收。
    事  實
一、甲○○於民國九十年五月十六日晚上十一時二十分許，駕駛牌照號碼ＥＢ－六○
    四一號自小客車，沿省道臺十七線公路行駛，途經嘉義縣東石鄉雲嘉大橋南端處
    ，為嘉義縣警察局朴子分局下楫派出所警員攔檢，因駕駛執照甫經吊扣，冀圖免
    受處罰，而於執勤警員呂永福填掣「舉發違反道路交通管理事件通知單」時，竟
    冒用其弟「乙○○」名義，在嘉義縣警察局九十年五月十六日嘉縣警交字第Ｌ0
    0000000號舉發違反道路交通管理事件通知單「移送聯」之「收受通知聯
    者簽章」欄內，偽造「乙○○」之署押一枚（複寫於「迴覆聯」、「存根聯」各
    一枚），用以表示業已收受該項通知單之意思，旋交由警員呂永福處理，持以行
    使上開文書，足以生損害於警察機關對於道路交通管理事務之正確性及乙○○，
    嗣經警調閱口卡，始查悉上情。
二、案經嘉義縣警察局朴子分局報告臺灣嘉義地方法院檢察署檢察官偵查起訴。
    理  由
一、訊據被告甲○○對於右揭事實均坦承不諱（本院卷第十五頁審判筆錄），復有載
    有「乙○○」署押之嘉義縣警察局九十年五月十六日嘉縣警交字Ｌ000000
    00號「舉發違反道路交通管理事件通知單」之「移送聯」、「迴覆聯」、「存
    根聯」各一紙在卷（警卷第五頁至第七頁）可考。因之，被告自白核與事實相符
    ，事證明確，其犯行洵堪認定。
二、被告在警員填掣之舉發違反道路交通管理事件通知單「移送聯」之「收受通知聯
    者簽章」欄內偽造「乙○○」之署押一枚後（複寫於「迴覆聯」、「存根聯」各
    一枚），旋交由執勤之警員處理，顯已就該文書之內容有所主張，並足生損害於
    警察機關對於道路交通管理事務之正確性及乙○○。是核被告所為，係犯刑法第
    二百十六條、第二百十條之行使偽造私文書罪。被告偽造署押為偽造私文書之階
    段行為，偽造後復持以行使，偽造之低度行為為行使之高度行為所吸收，均不另
    論罪。再被告因複寫之故，同時於舉發違反道路交通管理事件通知單之「迴覆聯
    」、「存根聯」上又各偽造「乙○○」署押一枚，係侵害單一法益，為單純一行
    為（最高法院七十三年度台上字第三六二九號判例參照）。爰審酌被告偽冒他人
    名義，足以紊亂社會秩序，紛擾人際間信賴關係，惡性非輕，犯罪之動機、目的
    、手段、所生危害，事後坦承犯行、知所悔悟，態度良好等一切情狀，量處如主
    文所示之刑，並諭知易科罰金之折算標準，以示儆懲。末偽造如主文第二項所示
    之署押，不問屬於犯人與否，併依刑法第二百十九條之規定宣告沒收。
據上論結，應依刑事訴訟法第二百九十九條第一項前段，刑法第二百十六條、第二百
十條、第二百十九條、第四十一條第一項前段，罰金罰鍰提高標準條例第二條，判決
如主文。
本案經檢察官劉仲慧到庭執行職務。
中      華      民      國    九十      年      七      月     十二     日
                                臺灣嘉義地方法院刑事第二庭
                                    法  官  張  道  周
右正本證明與原本無異。
如不服本判決，應於判決送達後十日內向本院提出上訴狀( 應附繕本 )。
中      華      民      國    九十      年      七      月     十六     日
                                    書記官  王  佩  湘
附錄本判決論罪法條全文
刑法第二百十六條
行使第二百十條至第二百十五條之文書者，依偽造、變造文書或登載不實事項或使登
載不實事項之規定處斷。
刑法第二百十條
偽造、變造私文書，足以生損害於公眾或他人者，處五年以下有期徒刑。


司法院資訊處製作；財團法人民間司法改革基金會備份。
